臺灣桃園地方法院刑事裁定
                                  111 年度審聲字第21號
聲  請  人
即  被　告　黃啓煜　男（民國00年0月00日生）
　　　　　　　　　　身分證統一編號：Z000000000號
　　　　　　　　　　住○○市○○區○○○路0段000巷00號
　　　　　　　　　　居桃園市○○區○○街00號
送達代收人  宋采庭  住○○市○○區○○○路000號14樓B室
上列聲請人因違反毒品危害防制條例案件（111 年度審簡字第69
4號），聲請發還扣押物，本院裁定如下：
    主  文
聲請駁回。
    理  由
一、聲請意旨略以：聲請人黃啓煜因違反毒品危害防制條例案件
    ，遭扣押如附表所示之物，爰聲請發還該物等語。
二、按「扣押物若無留存之必要者，不待案件終結，應以法院之
    裁定或檢察官命令發還之；其係贓物而無第三人主張權利者
    ，應發還被害人。扣押物因所有人、持有人或保管人之請求
    ，得命其負保管之責，暫行發還」、「扣押物未經諭知沒收
    者，應即發還。但上訴期間內或上訴中遇有必要情形，得繼
    續扣押之」，刑事訴訟法第142條第1項、第2項、第317條固
    分別定有明文。惟按裁判一經確定，即脫離繫屬，法院因無
    訴訟關係存在，原則上即不得加以裁判（最高法院95年度台
    上字第3517號判決意旨參照）。又依刑事訴訟法第142條規
    定意旨，案件既經判決確定，全案卷證已移由檢察官依法執
    行，則其扣押物是否有留存必要，自應由執行檢察官依個案
    具體情形，予以審酌，抗告人等依該條規定向原審法院聲請
    發還，即非適法（最高法院97年度台抗字第12號裁定意旨參
    照）。
三、經查，聲請人即被告黃啓煜涉犯毒品危害防制條例案件，經
    查扣案如附表所示之物，並經臺灣桃園地方檢察署檢察官以
    110年度偵字第25974號提起公訴，並經本院以111年度審簡
    字第694號判決處罪刑，該案並於111年7月28日確定在案，
    是關於本案扣押物發還事宜，自應由執行檢察官依個案具體
    情形審酌，本院無從執行發還。從而，聲請人向本院聲請發
    還扣押物，於法不合，應予駁回。
四、依刑事訴訟法第142條第1項前段、第220條，裁定如主文。
中　　華　　民　　國   111    年   8     月    11     日
                    刑事審查庭    法  官  李佳穎

以上正本證明與原本無異。
如不服本裁定，應於裁定送達後5 日內向本院提出抗告狀。
                                  書記官  蔡萱穎
中　　華　　民　　國   111    年   8     月    11   日 

附表
編號 扣案物名稱 數量 備註 1 現金  被告所有。 共計40萬元 2 iphone手機 1支 含SIM卡1張，IMEI碼：000000000000000號 3 現金  被告所有。 共計3萬3,900元 4 iphone手機 1支 被告所有。 IMEI碼：000000000000000號 5 iphone手機 1支 被告所有。 IMEI碼：000000000000000號 6 iphone手機 1支 被告所有。 IMEI碼：000000000000000號 7 iphone手機 1支 被告所有。 IMEI碼：000000000000000號 8 SIM卡 1張 被告所有。 卡號：0000000000號 (含ZX870000000oud.com紙張1張) 9 SIM卡 1張 被告所有。 卡號：0000000000號 (含ZX400000000oud.com紙張1張) 10 iphone手機 1支 同案被告田欣以所有。 含SIM卡1張(卡號：0000000000號)，IMEI碼：000000000000000號 11 iphone手機 1支 案外人單紘喆所有。 含SIM卡1張(卡號：0000000000號)，IMEI碼：000000000000000號 12 硬碟 1顆 被告所有。  13 監視器主機 1台 被告所有